【裁判字號】    89,上易,1544
【裁判日期】    891003
【裁判案由】    傷害
【裁判全文】
臺灣高等法院臺南分院刑事判決        八十九年度上易字第一五四四號  Ａ
      上  訴  人
      即  被  告  乙  ○  ○
      選任辯護人  陳  郁  芬
右上訴人因傷害案件，不服臺灣臺南地方法院八十九年度易字第一三八二號中華民國
八十九年六月二十六日第一審判決（起訴案號：臺灣臺南地方法院檢察署八十九年度
偵字第四五六一號），提起上訴，本院判決如左：
      主      文
上訴駁回。
      事      實
一、乙○○於民國（下同）八十九年三月一日下午一時五十分許，在台南市○○路○
    段八十四巷二十三號住處客廳內，因細故與其妻甲○○○發生口角，乙○○竟基
    於傷害之犯意，抓住甲○○○雙手推撞牆壁，並以腳上所穿木屐踩甲○○○腳背
    ，致甲○○○受有左前臂與右腳背瘀青之傷害。
二、案經甲○○○訴由台南市警察局第二分局報請台灣台南地方法院檢察署檢察官偵
    查起訴。
      理      由
一、訊據上訴人即被告乙○○矢口否認有傷害之犯意，並辯稱：伊要出門，告訴人故
    意將伊手機之電池藏起，雙方發生口角，告訴人即順手拿客廳桌上放置盆景之木
    架欲砸打伊，伊為防禦拉住木架一端，木架之栓頭脫離，告訴人重心不穩，倒坐
    一旁椅子上，並撞擊到椅把而受傷，伊曾發生車禍腿部骨折，現有站立不穩之後
    遺症，腳部無力攻擊告訴人，伊沒有打告訴人成傷云云。經查：右揭事實，業據
    告訴人甲○○○指訴甚詳，並有驗傷診斷書乙紙附卷可稽。雖其於警訊中指稱：
    因伊丈夫（指被告）換新鎖，致伊無法進入屋內，伊敲門始獲進入，伊丈夫即問
    伊有否拿一串鑰匙，伊說沒拿，伊丈夫便將伊抓住，並用雙手夾住伊臉頰撞擊牆
    壁，致伊後腦疼痛等語（見警卷第一頁反面），與其於偵查中所指稱：被告抓住
    伊撞牆，用腳上木屐踩伊腳背，八十八年一月間被告有外遇，當天伊向渠要錢不
    給，口角就打伊等語（見偵查卷第六頁反面），容或就發生口角之原因、如何受
    傷之細節，先後陳述未盡一致，惟就被告有傷害之行為則始終指訴如一，參以被
    告於原審中供稱：伊在拉扯中告訴人之手才受傷，伊只是不小心踩到告訴人等語
    （見原審卷第十九頁），堪認被告於上揭時地確實有抓住告訴人之雙手推撞牆壁
    ，並以腳上所穿木屐踩其腳背，致造成上開傷勢無訛，其有傷害之犯意，至為灼
    然。又告訴人雖有指稱被告用雙手夾住伊臉頰撞擊牆壁，致伊後腦疼痛乙情，惟
    告訴人後腦疼痛，因遭推撞力道強弱之關係，衡情未必造成明顯之傷痕，尚難執
    告訴人所提出上開驗傷診斷書未記載被告頭部有傷一端，即謂告訴人之指訴全然
    不實。故被告上開所辯，顯係卸責之詞，不足採信。其事證明確，犯行堪予認定
    。
二、核被告所為，係犯刑法第二百七十七條第一項之傷害罪。原審認被告之罪證明確
    ，因予適用刑法第二百七十七條第一項、第四十一條，罰金罰鍰提高標準條例第
    一條前段、第二條第一項等規定，並審酌被告因細故即抓住告訴人之雙手推撞牆
    壁，並以腳上所穿木屐踩告訴人之腳背致傷害、告訴人受傷之程度及犯後態度等
    情狀，量處被告拘役五十日，並諭知易科罰金以三百元折算一日之標準。本院經
    核原判決認事用法及量刑，俱無不合。被告上訴意旨空言否認犯罪而指摘原判決
    有不當之處，為無理由，應予駁回。
據上論斷，應依刑事訴訟法第三百六十八條，判決如主文。
本案經檢察官蘇南桓到庭執行職務。
中    華    民    國      八十九      年      十      月        三      日
                                  臺灣高等法院臺南分院刑事第一庭
                                      審判長法官  鄭    文    肅
                                            法官  楊    明    章
                                            法官  王    浦    傑
右正本證明與原本無異。
不得上訴。
                                      法院書記官  蔡    振    豐
中    華    民    國      八十九      年      十      月        四      日
附錄：本判決論罪科刑法條
刑法第二百七十七條第一項
傷害人之身體或健康者，處三年以下有期徒刑，拘役或一千元以下罰金。


司法院資訊處製作；財團法人民間司法改革基金會備份。
